【裁判字號】    95,上訴,3776
【裁判日期】    951214
【裁判案由】    毒品危害防制條例
【裁判全文】
臺灣高等法院刑事判決                95年度上訴字第3776號
上  訴  人
即  被  告  甲○○
                    （現另案於臺灣基隆監獄基隆分監執行中
上列上訴人因違反毒品危害防制條例案件，不服臺灣基隆地方法
院95年度訴字第391號，中華民國95年8月30日第一審判決（起訴
案號：臺灣基隆地方法院檢察署95年度毒偵字第989號），提起
上訴，本院判決如下：
    主  文
上訴駁回。
    事  實
一、甲○○前因施用第二級毒品案件，經臺灣基隆地方法院裁定
    送觀察、勒戒後，因認有繼續施用傾向；再裁定令入戒治處
    所戒治，並於87年12月16日執行強制戒治，及至88年5月6日
    停止戒治，所餘戒治期間付保護管束，後因保護管束期滿，
    由臺灣基隆地方法院檢察署檢察官為不起訴處分確定在案。
    復於90年 5月間，因施用第一級、第二級毒品案件，經臺灣
    基隆地方法院裁定令入戒治處所戒治，並經檢察官提起公訴
    ，後經臺灣基隆地方法院分別判處有期徒刑7月、5月，應執
    行有期徒刑10月確定。又於入所強制戒治前即89年間，因犯
    竊盜罪，經臺灣板橋地方法院判處有期徒刑1年2月確定，再
    於91年間，因犯偽造文書罪，分別經臺灣板橋地方法院、臺
    灣基隆地方法院判處有期徒刑7月、8月確定，並定應執行有
    期徒刑 3年。旋於90年10月8日入所戒治，及至91年10月6日
    戒治完畢，接續執行上開有期徒刑3年；至93年11月3日假釋
    出監；94年7月26日假釋期滿。94年9月間，又因施用第一級
    毒品案件，經臺灣基隆地方法院判處有期徒刑 8月確定。猶
    不知悔改，復基於概括犯意，自95年 2月23日起至95年3月2
    日晚間止，在臺北縣瑞芳鎮○○路67巷 4號，以針筒注射方
    式施用海洛因，平均1日施用1次。嗣於臺灣基隆地方法院另
    案審理甲○○施用第二級毒品案件期間，因逃匿為臺灣基隆
    地方法院發布通緝，經警於95年3月3日12時10分許，在基隆
    市○○街119號逮捕到案，並採集尿液送驗，始知上情。
二、案經基隆市警察局第三分局報請臺灣基隆地方法院檢察署檢
    察官偵查起訴。
    理  由
一、本件經檢察官提起公訴，被告甲○○於本院審理中就被訴事
    實為有罪之陳述，經審判長告知簡式審判程序之旨，並聽取
    公訴人及被告之意見後，裁定進行簡式審判程序，合先敘明
    。
二、上開事實，業據上訴人即被告甲○○於原審及本院審理時坦
    承不諱，且被告經警採尿送請昭信科技顧問股份有限公司檢
    驗結果，確呈嗎啡、可待因陽性反應，有該公司濫用藥物檢
    驗報告附卷可稽。再被告前因施用第二級毒品案件，經臺灣
    基隆地方法院裁定送觀察、勒戒，經認有繼續施用傾向，復
    裁定令入戒治處所戒治，而於87年12月16日開始執行強制戒
    治，及至88年5月6日停止戒治，所餘戒治期間付保護管束，
    後因保護管束期滿，由臺灣基隆地方法院檢察署檢察官為不
    起訴處分確定。再於90年 5月間，因施用第一級、第二級毒
    品案件，經臺灣基隆地方法院裁定令入戒治處所戒治，並於
    90年10月8日入所戒治，及至91年10月6日戒治完畢，有本院
    被告前案紀錄表及上開不起訴處分書在卷可憑。事證明確，
    被告於強制戒治期滿後 5年以內再施用第一級毒品海洛因犯
    行堪以認定。
三、核被告所為，係犯毒品危害防制條例第10條第 1項之施用第
    一級毒品罪。被告持有海洛因之低度行為，應為施用之高度
    行為所吸收，不另論罪。被告行為後，刑法第56條連續犯規
    定，業於94年1月7日修正公布刪除，並於95年7月1日施行，
    則被告之犯行，因行為後新法業已刪除連續犯之規定，此刪
    除雖非犯罪構成要件之變更，但顯已影響行為人刑罰之法律
    效果，自屬法律有變更，依刑法第2條第1項規定，比較新、
    舊法結果，仍應適用較有利於被告之舊法論以連續犯（最高
    法院95年第 8次刑事庭會議決議參照）。被告前後多次施用
    海洛因犯行，時間緊接，犯罪構成要件相同，顯係基於概括
    犯意為之，應依修正前刑法第56條規定論以一罪，並加重其
    刑。公訴人雖僅就被告為警採尿前 1日內某時之施用毒品犯
    行提起公訴，然其餘各次犯行既與起訴部分有連續犯裁判上
    一罪關係，本院自得一併審理。又被告行為後，刑法第47條
    累犯規定，亦於94年1月7日修正變更，並於95年7月1日施行
    。然被告曾因施用第一級、第二級毒品案件，經臺灣基隆地
    方法院分別判處有期徒刑7月、5月，應執行有期徒刑10月確
    定。再因竊盜案件，經臺灣板橋地方法院判處有期徒刑1 年
    2 月確定。又因偽造文書案件，分別經臺灣板橋地方法院、
    臺灣基隆地方法院判處有期徒刑7月、8月確定。嗣經定應執
    行刑為有期徒刑 3年，並於93年11月3日假釋出監，至94年7
    月26日假釋期滿，有本院被告前案紀錄表在卷可稽，被告於
    5 年內，再犯本件有期徒刑以上之罪，不論依新舊法規定均
    成立累犯，並無所謂「有利或不利」之情形，尚無刑法第 2
    條第 1項後段規定比較新舊法適用之問題，應依修正後刑法
    第47條第 1項規定遞加重其刑。
四、原審調查結果，適用毒品危害防制條例第10條第 1項，刑法
    第2條第1項前段、第11條前段、修正前第56條、第47條第 1
    項（原審認應適用修正前刑法第47規定，雖有未合，然於判
    決結果並無影響，由本院逕行更正即可，尚毋庸撤銷原審判
    決），同時審酌被告曾因施用毒品，經觀察勒戒、強制戒治
    後，猶再犯本案，情節非輕，及參酌被告施用毒品之期間、
    犯後態度等一切情狀，量處有期徒刑10月，認事用法，核無
    違誤，量刑亦稱妥適。被告上訴，指摘原審量刑過重，惟被
    告曾有多次施用毒品前科，經送觀察勒戒、強制戒治處分執
    行完畢後，猶再多次施用毒品，情節重大，原審量處有期徒
    刑10月，自無過重。足見被告上訴，為無理由，應予駁回。
據上論斷，應依刑事訴訟法第368條、第273條之1第1項，判決如
主文。
本案經檢察官沈世箴到庭執行職務。
中    華    民    國    95    年    12    月    14    日
                  刑事第八庭審判長法  官  鄭文肅
                                  法  官  楊炳禎
                                  法  官  陳國文
以上正本證明與原本無異。
如不服本判決，應於收受送達後十日內向本院提出上訴書狀，其
未敘述上訴之理由者並得於提起上訴後十日內向本院補提理由書
（均須按他造當事人之人數附繕本）。
                                  書記官  蔡棟樑
中    華    民    國    95    年    12    月    14    日
附錄：本案論罪科刑法條全文
毒品危害防制條例第10條第1項：
施用第一級毒品者，處 6 月以上 5 年以下有期徒刑。
施用第二級毒品者，處 3 年以下有期徒刑。


司法院資訊處製作；財團法人民間司法改革基金會備份。
